臺灣臺中地方法院刑事判決　　　　　　　　　　　　九十三年度訴字第一一四六號
　　公　訴　人　臺灣臺中地方法院檢察署檢察官
　　被　　　告　甲○○原名蔡.
右被告因違反毒品危害防制條例案件，經檢察官提起公訴（九十三年度毒偵字第一一
○八號），本院判決如左：
    主  文
甲○○施用第一級毒品，累犯，處有期徒刑捌月；又施用第二級毒品，累犯，處有期
徒刑肆月。應執行有期徒刑拾月。
    犯罪事實
一、甲○○前於民國九十一年間，因施用毒品案件，經本院臺中簡易庭於九十一年十
    一月十一日，以九十一年度中簡字第一五○九號判處有期徒刑三月確定，甫於九
    十二年六月十六日易科罰金執行完畢。又曾於八十八年間，因施用毒品案件，分
    別經本院裁定送觀察、勒戒及強制戒治，嗣於九十一年間，復因施用毒品案件，
    再經本院於九十一年五月二十一日，以九十一年度毒聲字第一三八九號裁定，令
    入戒治處所施以強制戒治，並於九十二年八月二十九日執行完畢釋放。詎仍不知
    悔改，復基於施用第一級毒品海洛因之犯意，於九十三年三月二十六日晚上十時
    許前九十六小時內某時，在不詳地點，以不詳方式，施用海洛因一次。另基於施
    用第二級毒品甲基安非他命（起訴書誤繕為安非他命）之犯意，於九十三年三月
    二十六日晚上八時許，在臺中市○區○○路二一九號七樓十八室，以將甲基安非
    他命放在玻璃吸食器內燃燒之方式，施用第二級毒品甲基安非他命一次，於施用
    甲基安非他命後，旋為警在前揭大雅路二一九號七樓十八室當場查獲。
二、案經臺中市警察局第二分局報臺灣臺中地方法院檢察署檢察官偵查起訴。
    理  由
一、訊據被告甲○○固承認有右揭施用第二級毒品之事實，惟矢口否認有施用第一級
    毒品海洛因之犯行，辯稱：伊並未施用海洛因，伊於九十三年三月三十日即交保
    後之隔日，自行前往復興醫事檢驗中心檢驗，檢驗結果並未有施用海洛因之陽性
    反應云云。
二、惟查：
   (一)被告為警查獲當日，經警採取其尿液送驗，結果呈嗎啡（海洛因之代謝物）、
     甲基安非他命陽性反應，有詮昕科技股份有限公司之濫用藥物尿液檢驗報告一
     紙附卷可憑（見偵查卷第二七頁），經本院再將前開尿液送請法部調查局複驗
     ，經該局以螢光偏極免疫分析法篩驗及以氣相層析質譜分析法確認鑑驗，結果
     亦呈嗎啡及甲基安非他命陽性反應，且確認「本案屬施用毒品海洛因後之正常
     代謝結果」，並非尿液中遭人摻入海洛因之溶解反應，此有該局之檢驗通知書
     一紙在卷可稽（見本院卷第三三頁）。又前開二次送驗檢體編號Ｂ─０３─１
     ７號，核與卷附臺中市警察局第二分局立人派出所於九十三年三月二十六日對
     被告採尿，所制作之「委託檢驗尿液代號與真實姓名對照表」之編號相符，再
     者，被告於警詢、偵查中亦自承，該尿液係其自行封裝無訛等語（見警卷第三
     頁、偵查卷第十九頁），復經當時製作筆錄之警員黃照傑於本院審理中到庭具
     結證述：「（問：當時有無採尿，採尿過程？）有。我們是拿空罐子交由被告
     採尿，然後採完後交給我們，當著被告的面密封，並且貼上封條」、「（問：
     被告的尿液拿出來，至密封的過程，是否有別人經手，替換的可能？）不可能
     會有替換的情形，是被告手上拿著尿液，由我們貼上被告的尿液編號標籤，不
     可能把別人的尿液誤為被告的尿液」等語甚為明確（見本院卷第五三頁），且
     業據被告當庭確認：「警員講的話是對的」等語（見本院卷第五四頁），足認
     前開二次送檢驗之尿液確係被告之尿液無誤。
   (二)按一般人如未施用毒品，其尿液應不會檢出毒品之陽性反應，倘有施用者，約
     百分之七十於二十四小時內自尿中排出，約百分之九十於九十六小時自尿中排
     出，故推算施用時間距採尿時間最長可能不會超過四日，此有行政院衛生署藥
     物食品檢驗局八十一年二月八日（八一）藥檢壹字第００一一五六號函敘明在
     案。則被告於九十三年三月二十六日經警採尿送驗結果，既確呈嗎啡及甲基安
     非他命陽性反應，足徵被告在九十三年三月二十六日或其前四日內某時，有施
     用海洛因及甲基安非他命之犯行無疑。被告雖以九十三年三月三十日復興醫事
     檢驗中心出具之檢驗報告，檢驗結果嗎啡呈陰性反應為據，辯稱並無施用海洛
     因云云，惟依上述「施用時間距採尿時間最長可能不會超過四日」，換言之，
     茍施用海洛因時間已超過四日，自然無法檢驗出嗎啡之陽性反應，準此，被告
     於九十三年三月二十六日至九十三年三月三十日間，苟無施用海洛因之行為，
     則被告於九十三年三月三十日所所採集之尿液檢驗結果，當會呈現嗎啡陰性反
     應，惟此僅足以證明被告於九十三月二十六日至九十三年三月三十日間，無施
     用海洛因之行為，並不足以證明被告於九十三月二十六日前，亦無施用海洛因
     之行為，其理至明。職是，被告上開所辯，顯不足採。
   (三)施用安非他命者，其尿液中之代謝物為安非他命，依現行濫用藥物尿液檢驗作
     業準則，其濃度大於５００ng/ml者，判定為安非他命陽性反應。施用甲基安非
     他命者，其尿液中之代謝物為甲基安非他命及安非他命，依現行濫用藥物尿液
     檢驗作業準則，其甲基安非他命濃度大於５００ng/ml，且其代謝物安非他命濃
     度大於２００ng/ml者，判定為甲基安非他命陽性反應；施用安非他命者，其尿
     液代謝物應為安非他命陽性反應，不會產生有甲基安非他命陽性反應。施用甲
     基安非他命者，其尿液代謝物會呈甲基安非他命及安非他命陽性反應；人體施
     用甲基安非他命後，在主要代謝物中未改變形態之甲基安非他命佔施用劑量達
     百分之四十三，而安非他命佔百分之五等情，有內政部警政署刑事警察局九十
     三年四月二十七日（九三）刑鑑字第０９３００８６２１３號函、法務部法醫
     研究所九十三年四月二十八日法醫毒字第０９３０００１３１８號函、法務部
     調查局九十三年四月二十七日調科壹字第０９３００１５３０７０號函及行政
     院衛生署管制藥品管理局九十三年五月六日管檢字第０９３０００３８９６號
     函敘明在案。故本件被告的尿液代謝物甲基安非他命濃度為１９１４９ng/ml、
     安非他命濃度為１６５１ng/ml，係單純施用第二級毒品甲基安非他命，而非施
     用第二級毒品安非他命，要可認定。
   (四)綜合上述，本件事證明確，被告犯行堪以認定。
三、被告曾於八十八年間，因施用毒品案件，分別經本院裁定送觀察、勒戒及強制戒
    治，嗣於九十一年間，復因施用毒品案件，再經本院於九十一年五月二十一日，
    以九十一年度毒聲字第一三八九號裁定，令入戒治處所施以強制戒治，並於九十
    二年八月二十九日執行完畢釋放，有臺灣臺中地方法院檢察署刑案資料查註紀錄
    表及臺灣高等法院被告全國前案紀錄各一份附卷足參，其於強制戒治執行完畢釋
    放後，五年內再犯本件施用第一、二級毒品之罪，應依法論科。
四、核被告所為，係犯毒品危害防制條例第十條第一項施用第一級毒品罪及同條例第
    十條第二項施用第二級毒品罪。被告為供施用而持有第一級毒品海洛因及第二級
    毒品甲基安非他命，其持有之低度行為，已為施用之高度行為所吸收，不另論罪
    。被告所犯上開二罪間，犯意各別，構成要件互殊，應予分論併罰。被告前於九
    十一年間，因施用毒品案件，經本院臺中簡易庭於九十一年十一月十一日，以九
    十一年度中簡字第一五○九號判處有期徒刑三月確定，甫於九十二年六月十六日
    易科罰金執行完畢，有臺中地方法院檢察署刑案資料查註紀錄表及臺灣高等法院
    被告全國前案紀錄表在卷可參，其受有期徒刑執行完畢後，五年以內再犯有期徒
    刑以上之上開二罪，均為累犯，均應依刑法第四十七條之規定加重其刑。爰審酌
    被告前因施用毒品犯行曾經強制戒治，竟又再施用毒品不輟，無視於毒品對於自
    身健康之戕害及國家對於杜絕毒品犯罪之禁令，惡性非輕，復斟酌被告坦承施用
    第二級毒品犯行，犯後態度尚稱良好，再本於施用毒品犯罪之人亦為「病人」之
    考量等一切情狀，分別量處如主文所示之刑，並定其應執行刑。公訴人就被告施
    用海洛因之犯行部分，雖具體求刑有期徒刑十一月，惟考量被告僅有施用海洛因
    一次，尚非連續施用乙情，本院因認就此部分判處有期徒刑八月為已足，併此敘
    明。
據上論斷，應依刑事訴訟法第二百九十九條第一項前段，毒品危害防制條例第十條第
一項、第二項，刑法第十一條前段、第四十七條、第五十一條第五款，判決如主文。
中      華      民      國     九十三    年     九     月     三十      日
                               臺灣臺中地方法院刑事第十一庭
                                   審判長法  官  蔡  名  曜
                                         法  官  黃  渙  文
                                         法  官  蔡  美  華
右正本證明與原本無異。
如不服本判決，應於判決送達後十日內向本院提出上訴狀，上訴於臺灣高等法院臺中
分院( 須附繕本 )。
                                         書記官
中      華      民      國     九十三    年     九     月     三十      日
附錄論罪科刑法條
毒品危害防制條例
第十條第一項：施用第一級毒品者，處六月以上五年以下有期徒刑。
第十條第二項：施用第二級毒品者，處三年以下有期徒刑。
